【裁判字號】    92,易,233
【裁判日期】    920311
【裁判案由】    賭博
【裁判全文】
臺灣板橋地方法院刑事判決                          九十二年度易字第二三三號
    公  訴  人  臺灣板橋地方法院檢察署檢察官
    被      告  壬○○
    選任辯護人  李成功
                張振興
    被      告  己○○
                庚○○
                乙○○
右列被告等因賭博等案件，經檢察官提起公訴（九十一年度偵字第一一八五五號），
本院判決如左：
    主  文
己○○、庚○○、乙○○在公眾得出入之場所賭博財物，各處罰金壹仟元，如易服勞
役，均以參佰元折算壹日。扣案之電子賭博機具「賓果行星八人座」壹台（含ＩＣ板
玖塊）、「賓果馬戲團八人座」壹台（含ＩＣ板玖塊）、「超八水果盤」柒台（含Ｉ
Ｃ板柒塊）、「麻將」肆台（含ＩＣ板肆塊）、「七ＰＫ撲克牌」拾陸台（含ＩＣ板
拾陸塊）、「鑽石列車」貳台（無ＩＣ板）、賭資新臺幣壹萬參仟陸佰元均沒收。
壬○○公訴不受理。
    事  實
一、壬○○（公訴不受理部分詳後述）明知未依電子遊戲場業管理條例規定辦理營利
    事業登記者，不得經營電子遊戲場業，竟基於經營電子遊戲場業及常業賭博之犯
    意，自九十一年六月下旬起，自不詳姓名年籍之人頂讓臺北縣新莊市○○路三三
    一號供公眾得出入之電動賭博機具店，擺設電子遊戲賭博機具「賓果行星八人座
    」一台（含ＩＣ板九塊）、「賓果馬戲團八人座」一台（含ＩＣ板九塊）、「超
    八水果盤」七台（含ＩＣ板七塊）、「麻將」四台（含ＩＣ板四塊）、「七ＰＫ
    撲克牌」十六台（含ＩＣ板十六塊）、「鑽石列車」二台（無ＩＣ板），並自同
    年六月二十五日起以月薪新臺幣（下同）一萬五千元僱用有犯意聯絡之丙○○（
    已審結）在現場擔任開分員，負責替顧客開分、洗分及兌換現金之工作，二人共
    同以上開機檯與不特定客人賭博財物，並以之為業。其賭博之方式係由賭客以現
    金向丙○○開分，「賓果行星八人座」、「麻將」、「七ＰＫ撲克牌」均係以一
    比一（即一元開一分）、「賓果馬戲團八人座」係以一比五（即一元開五分）、
    「超八水果盤」係以一比十（即一元開十分）之比率開分下注，如押中則贏得倍
    數不等之分數，而所贏分數可以同一比例向丙○○洗分換取現金，若未押中則賭
    資悉歸壬○○所有。嗣於九十一年六月二十八日晚間九時許，適賭客戊○○、辛○○、丁○○、甲○○（均已審結）、己○○、庚○○、乙○○在上址分別把玩
    電子遊戲賭博機具時，為警當場查獲，並扣得上開電子遊戲賭博機具共三十一台
    （含ＩＣ板共四十五塊）、丙○○所持有賭客開分及洗分兌換之賭資一萬三千六
    百元、壬○○所有供共同犯罪所用之監視螢幕六台、監視器鏡頭六個、開洗分表
    五張、日報表六張、開牌紀錄表九張、客戶資料三冊、及拍攝中獎機檯畫面之數
    位相機一台等物。
二、案經臺北縣政府警察局新莊分局移送臺灣板橋地方法院檢察署檢察官偵查起訴。
    理  由
壹、被告己○○、庚○○、乙○○部分：
一、前揭事實，業據被告己○○、庚○○、乙○○等分別於警詢時及偵審中坦承不諱
    ，核與同案被告壬○○、丙○○、戊○○、辛○○、丁○○、甲○○等分別於警
    詢時及偵審中供述情節相符，並有偵查卷附現場圖一紙、現場照片十六張可稽，
    及有電子遊戲賭博機具「賓果行星八人座」一台（含ＩＣ板九塊）、「賓果馬戲
    團八人座」一台（含ＩＣ板九塊）、「超八水果盤」七台（含ＩＣ板七塊）、「
    麻將」四台（含ＩＣ板四塊）、「七ＰＫ撲克牌」十六台（含ＩＣ板十六塊）、
    「鑽石列車」二台（無ＩＣ板）、賭客開分及洗分兌換之賭資一萬三千六百元、
    同案被告壬○○所有之監視螢幕六台、監視器鏡頭六個、開送分表五張、日報表
    六張、開牌紀錄表九張、客戶資料三冊、及拍攝中獎機檯畫面之數位相機一台等
    物扣案可資佐證，本件事證明確，被告己○○、庚○○、乙○○之犯行均堪認定
    。
二、查被告己○○、庚○○、乙○○均在公眾得出入之場所賭博，核彼等所為，均係
    犯刑法第第二百六十六條第一項前段在公眾得出入之場所賭博罪。爰審酌被告己○○、庚○○、乙○○在公眾得出入場所賭博，彼等犯罪之動機、目的、手段、
    次數、及犯罪後坦承犯行等一切情狀，分別量處如主文所示之刑，並分別諭知易
    服勞役之折算標準，以示懲儆。
三、扣案之電子遊戲賭博機具「賓果行星八人座」一台（含ＩＣ板九塊）、「賓果馬
    戲團八人座」一台（含ＩＣ板九塊）、「超八水果盤」七台（含ＩＣ板七塊）、
    「麻將」四台（含ＩＣ板四塊）、「七ＰＫ撲克牌」十六台（含ＩＣ板十六塊）
    、「鑽石列車」二台（無ＩＣ板），係當場賭博之器具；賭客開分及洗分兌換之
    賭資一萬三千六百元，係在兌換籌碼處之財物，依刑法第二百六十六條第二項規
    定，不問屬於犯人與否均宣告沒收。另扣案之監視螢幕六台、監視器鏡頭六個、
    開送分表五張、日報表六張、開牌紀錄表九張、客戶資料三冊、及拍攝中獎機檯
    畫面之數位相機一台等物，係同案被告壬○○所有，與同案被告丙○○共同犯罪
    所用之物，應在壬○○、丙○○判決下宣告沒收，爰不在被告己○○等三人判決
    下宣告沒收，附此敘明。
四、末按法院認應科拘役、罰金或應諭知免刑或無罪之案件，被告經合法傳喚無正當
    理由不到庭者，得不待其陳述逕行判決，刑事訴訟法第三百零六條定有明文。經
    查被告庚○○、乙○○二人均經合法傳喚，無正當理由而未於審理期日到庭，有
    本院卷附送達證書及法務部戶役政連結作業系統資料在卷可考，本院認係應科罰
    金之案件，爰依刑事訴訟法第三百零六條之規定，不待彼等陳述逕行判決，併予
    敘明。
貳、被告壬○○部分：
一、公訴意旨另以：被告壬○○自九十一年三月二十六日起，在臺北縣新莊市○○路
    三三一號供公眾得出入之場所內，擺設電子遊戲賭博機具「賓果行星八人座」一
    台（含ＩＣ板九塊）、「賓果馬戲團八人座」一台（含ＩＣ板九塊）、「超八水
    果盤」七台（含ＩＣ板七塊）、「麻將」四台（含ＩＣ板四塊）、「七ＰＫ撲克
    牌」十六台（含ＩＣ板十六塊）、「鑽石列車」二台（無ＩＣ板），並僱用有共
    同犯意聯絡之丙○○（已審結）擔任現場開分員，負責替顧客開分、洗分及兌換
    現金之工作，二人共同以上開機檯與不特定客人賭博財物，並以之為業。其賭博
    之方式係由賭客以現金向丙○○開分，「賓果行星八人座」、「麻將」、「七Ｐ
    Ｋ撲克牌」均係以一比一（即一元開一分）、「賓果馬戲團八人座」係以一比五
    （即一元開五分）、「超八水果盤」係以一比十（即一元開十分）之比率開分下
    注，如押中則贏得倍數不等之分數，而所贏分數可以同一比例洗分換取現金，若
    未押中則賭資悉歸壬○○所有。嗣於九十一年六月二十八日晚間九時許，適賭客
    戊○○、辛○○、丁○○、甲○○、己○○、庚○○、乙○○在上址分別把玩電
    子遊戲賭博機具時，為警當場查獲，並扣得上開電子遊戲賭博機具共三十一台（
    含ＩＣ板共四十五塊）、丙○○所持有賭客開分及洗分兌換之賭資一萬三千六百
    元、壬○○所有供共同犯罪所用之監視螢幕六台、監視器鏡頭六個、開洗分表五
    張、日報表六張、開牌紀錄表九張、客戶資料三冊、及拍攝中獎機檯畫面之數位
    相機一台等物，因認被告被告壬○○共同涉犯刑法第二百六十七條之常業賭博罪
    嫌云云。
二、惟按已提起公訴或自訴之案件，在同一法院重行起訴者，應諭知不受理之判決，
    刑事訴訟法第三百零三條第二款定有明文。經查被告壬○○於前揭時地經營電子
    遊戲賭博機具店，除以擺設之電子遊戲機檯與不特定客人賭博財物並以之為常業
    外，其亦未依電子遊戲場業管理條例第十五條之規定辦理營利事業登記，即行經
    營電子遊戲場業，亦另涉違反電子遊戲場業管理條例第十五條，應依同條例第二
    十二條規定處罰。而其所犯違反電子遊戲場業管理條例與刑法第二百六十七條之
    常業賭博罪間，依最高法院九十年臺非字第二三七號判決意旨，有方法結果之牽
    連犯關係，為裁判上一罪。公訴意旨雖漏未就被告違反電子遊戲場業管理條例第
    十五條、第二十二條規定部分提起公訴，本應為常業賭博罪之起訴效力所及，然
    查被告壬○○違反電子遊戲場業管理條例部分，前已經臺灣板橋地方法院檢察署
    檢察官於九十一年八月十四日以九十一年度偵字第一二三九四號聲請簡易判決處
    刑，同年十月七日繫屬於本院，有該案聲請簡易判決處刑書、本院收狀戳在卷可
    查，該案雖僅就被告壬○○違反電子遊戲場業管理條例部分起訴，然依上開最高
    法院判決意旨，既與常業賭博罪有裁判上一罪之牽連犯關係，常業賭博部分自為
    該案起訴效力所及，而本案係九十二年一月六日始繫屬本院，是公訴人顯就已提
    起公訴之同一案件重行起訴，揆諸上開條文規定，本案自應對被告壬○○為不受
    理判決之諭知。
據上論斷，應依刑事訴訟法第二百九十九條第一項前段、第三百零三條第二款、第三
百零六條，刑法第二百六十六條第一項前段、第二項、第四十二條第二項，罰金罰鍰
提高標準條例第一條前段、第二條，判決如主文。
本案經檢察官張瑞娟到庭執行職務
中      華      民      國        九 十 二    年    三    月    十 一   日
                                          臺灣板橋地方法院刑事第四庭
                                              法    官    談      虎
右正本證明與原本無異。
                                              書 記 官    陳  君  偉
中      華      民      國        九 十 二    年    三    月    十 一   日
附錄：本案論罪科刑法條全文
刑法第二百六十六條
  在公共場所或公眾得出入之場所賭博財物者，處一千元以下罰金，但以供人暫時娛
  樂之物為賭博者，不在此限。
  當場賭博之器具與在賭檯或兌換籌碼處之財物，不問屬於犯人與否，沒收之。
刑法第二百六十七條
  以賭博為常業者，處二年以下有期徒刑，得併科一千元以下罰金。


司法院資訊處製作；財團法人民間司法改革基金會備份。
